【裁判字號】    97,易,4257
【裁判日期】    971117
【裁判案由】    竊盜
【裁判全文】
臺灣臺中地方法院刑事判決              97年度易字第4257號
公  訴  人  臺灣臺中地方法院檢察署檢察官
被      告  丙○○
被      告  乙○○
上列被告因竊盜案件，經檢察官提起公訴（97年度偵字第22337
號），本院判決如下：
    主    文
丙○○共同犯攜帶兇器竊盜罪，累犯，處有期徒刑柒月。扣案鉗
子貳支沒收。
乙○○共同犯攜帶兇器竊盜罪，處有期徒刑陸月，如易科罰金，
以新台幣壹仟元折算壹日。扣案鉗子貳支沒收。
    犯罪事實及理由
一、丙○○曾因傷害及違背安全駕駛案件，分受有期徒刑2月及4
    月判決確定，嗣經減刑後應執行有期徒刑2月又15 日，並於
    民國97年5月9日易科罰金執行完畢。詎仍不知悔改，竟與乙○○共同基於意圖為自己不法之所有之犯意聯絡，於97年 9
    月20日上午10時許，分別騎乘車號GW7-107號及OBC-628號重
    型機車，丙○○並攜帶自備之客觀上足供兇器使用之鉗子 2
    支，一同侵入由甲○○所管理而位在臺中縣潭子鄉○○路 ○
    段之精忠新城眷村內（此次及以下侵入住居部分均未據告訴
    ）。2 人再共同以徒手破壞該眷村管理人甲○○設置於該眷
    村21-1號（下簡稱21-1號）之1樓出入口處，用以封鎖1樓出
    入口之木板而侵入之（此次及以下毀損部分均未據告訴）。
    2人進而上樓至21-1號鐵門前，再由丙○○以自備鉗子1支作
    為破壞工具，而乙○○在後方以徒手協助丙○○扳開之分工
    方式，撬開21-1號之鐵門而踰越侵入之。2人進入21-1 號屋
    內後，即共同以徒手將原置於窗戶上之冷氣1 台卸下而竊取
    之。2人另至21-1號之浴室及廚房，由丙○○以自備之鉗子1
    支作為工具，卸下原設置於牆面上之水龍頭5 組，再由乙○○負責收集已被卸下之水龍頭之分工方式，竊取21-1號之水
    龍頭5組。2人復共同以徒手破壞該眷村管理人甲○○設置於
    該眷村28-2號（下簡稱28-2號）之1樓出入口處，用以封鎖1
    樓出入口之木板而侵入之。2人進而上樓至28-2 號鐵門前，
    以徒手打開28-2號之鐵門而踰越侵入之。2人進入28-2 號屋
    內後，即共同以徒手將原置於窗戶上之冷氣1 台卸下而竊取
    之。嗣於97年9月20日上午11時15 分許，為警在該眷村之停
    車場處查獲，並當場扣得鉗子2支，始知悉上情。
二、本案檢察官、被告並未就卷內證據資料之證據能力有所爭執
    ，且迄於言詞辯論終結前，均未主張有刑事訴訟法第159條
    第1項不得為證據之情形，是應認已同意卷內證據均得作為
    證據，且經本院審酌後，認無不適當之情形，應認本案調查
    之卷內證據均有證據能力，合先敘明。
三、前揭犯罪事實，業據被告丙○○、乙○○坦承不諱，核與證
    人甲○○證述相符，並有聯勤第五區支援指揮部函文、贓物
    認領保管單及現場照片在卷可稽，復有鉗子2支扣案足佐，
    足認被告二人之自白與事實相符，事證明確，被告二人犯行
    均堪以認定。
四、按所謂兇器，其種類並無限制，凡客觀上對於人之生命、身
    體、安全構成威脅，具有危險性之兇器均屬之，且祇須行竊
    時攜帶此種具有危險性之兇器為已足，並不以攜帶之初有行
    兇之意圖為必要（最高法院79年台上字第5253號判例參照）
    ，查被告所攜持以行竊之鉗子係金屬材質，質地甚堅，均足
    對人之生命、身體、安全構成威脅，堪認客觀上具危險性。
    是核被告二人所為，係犯刑法第321條第1項之攜帶兇器竊盜
    罪。被告二人間有犯意之聯絡，行為之分擔，均為共同正犯
    。被告二人先後竊盜行為，係本於單一犯意，於密接之時間
    、在同一地點實施，而侵害同一法益，係接續犯。被告丙○○有前揭刑案執行完畢之情形，此有台灣高等法院被告全國
    前案紀錄表各1份在卷可按，其受有期徒刑之執行完畢後，5
    年內故意再犯本案有期徒刑以上之罪，為累犯，應依刑法第
    47條第1項規定加重其刑。爰審酌被告二人素行尚可，所為
    造成損害非鉅，且犯後坦承犯行等一切情狀，分別量處如主
    文所示之刑，並就被告廖志豪部分諭知易科罰金之折算標準
    。扣案鉗子2支係被告丙○○所有供本案共同犯罪所用之物
    ，爰依法宣告沒收。
據上論斷，依刑事訴訟法第299條第1項，刑法第28條、第321 條
第1項第3款、第47條第1項、第41條第1項前段、第38條第1項第2
款，刑法施行法第1條之1，判決如主文。
中    華    民    國    97    年    11    月    17    日
              刑事第17庭      法  官  郭書豪
以上正本證明與原本無異。
如不服本判決，應於收受送達後10日內向本院提出上訴書狀（應
敘述具體理由並附繕本）。
上訴書如未敘述理由，應於上訴期間屆滿後20日內補提理由書於
本院。
中    華    民    國    97    年    11    月    19    日
                              書記官  陳美虹
附錄：本案論罪科刑法條全文
中華民國刑法第321條
（加重竊盜罪）
犯竊盜罪而有左列情形之一者，處 6 月以上、 5 年以下有期徒
刑：
一  於夜間侵入住宅或有人居住之建築物、船艦或隱匿其內而犯
之者。
二  毀越門扇、牆垣或其他安全設備而犯之者。
三  攜帶兇器而犯之者。
四  結夥三人以上而犯之者。
五  乘火災、水災或其他災害之際而犯之者。
六  在車站或埠頭而犯之者。
前項之未遂犯罰之。


司法院資訊處製作；財團法人民間司法改革基金會備份。
